臺灣高雄地方法院刑事判決　　　　　　　　　　　　　九十一年易字第一三五七號
　　公　訴　人　臺灣高雄地方法院檢察署檢察官
　　被　　　告　甲○○
右列被告因違反商標法案件，經檢察官提起公訴（九十一年度偵字第五五二九號），
本院判決如左：
    主  文
甲○○共同連續明知意圖欺騙他人，於同一商品，使用相同於他人註冊商標之圖樣之
商品而意圖販賣而陳列，處有期徒刑肆月，如易科罰金，以參佰元折算壹日，緩刑參
年。
扣案仿冒商標之勞力士手錶伍只沒收。
    事  實
一、甲○○明知如附件所示之圖樣，為瑞士商‧瑞士勞力士錶廠向經濟部中央標準局
    （於民國八十八年一月二十六日改制為智慧財產局）申請註冊取得商標專用權之
    商標，指定使用於各種鐘錶及其組件之商品，尚在專用期間內，任何人未經該等
    商標專用權人之同意或授權，不得於同一商品，使用相同於此等註冊商標商品，
    或將此商品陳列及販賣。甲○○亦明知年籍不詳綽號「阿偉」之成年男子所有之
    手錶五只，係由不詳姓名者所製造，意圖欺騙他人使用相同於商標專用權人瑞士
    商‧勞力士錶廠所註冊商標及指定使用商品之圖樣，竟與綽號「阿偉」者共同基
    於轉售上開物品營利之概括犯意聯絡，未經前開商標專用權人之同意或授權，連
    續於九十一年三月九日九時許，受「阿偉」者之託，在其位於高雄市○○區○○
    路及中華路所設置之攤位上，陳列「阿偉」提供寄賣之勞力士手錶五只，意圖以
    新台幣（下同）八百元至一萬六千元之單價，出售予不特定行經當地之顧客，其
    二人並約定甲○○所售出之手錶，每只可抽取一成之代價，尚未售出。嗣於同年
    三月十日十四時二十分許，在上址經警查獲，並扣得仿冒前開商標之勞力士手錶
    共伍只。
二、案經高雄市政府警察局鹽埕分局移送臺灣高雄地方法院檢察署檢察官偵查起訴。
    理  由
一、訊據被告甲○○固坦承確有受「阿偉」之託，於右揭時地將前開商品陳列，欲以
    八百元至一萬六千元不等之單價，販賣與不特定顧客之事實，惟則矢口否認有意
    圖販賣仿冒商標商品之故意，辯稱：是因有該名「阿偉」之男子強迫伊必須要提
    供攤位出售仿冒之勞力士手錶，伊始將扣案之手錶陳列，並非並非為營利之意圖
    云云。惟查：
（一）扣案之手錶，使用有如附件所示之商標圖樣，為瑞士商‧瑞士勞力士鐘錶廠向
      經濟部智慧財產局申請註冊取得商標專用權之商標，指定使用於各種鐘錶及其
      組件，均尚在專用期間之情，此有經濟部中央標準局商標註冊證一張附卷可稽
      。而扣案之手錶，係屬仿冒品，業據證人楊炎輝於警訊時檢視鑑定明確，復有
      鑑定證明書、商標註冊證各一份在卷可查，且經本院扣取勘驗結果，認扣案之
      手錶五只，並無商品包裝、原產地及使用說明、產品保證書，顯係仿冒商標之
      商品等事實，亦有本院勘驗筆錄在卷可考，足證被告甲○○所陳列之扣案手錶
      上，使用有仿冒自商標專用權人瑞士商‧瑞士勞力士鐘錶廠商標圖樣之事實。
（二）被告雖以上揭情詞置辯，惟觀諸被告於警訊中，竟未對此一有利證據提出積極
      主張，已難認其所辯為可採。再苟其所辯屬實，衡情被告自不難於綽號「阿偉
      」者恐嚇後立即向警方報案請求究辦，方不致使自己受有觸犯刑事法律之虞，
      並可保障其日常之正當商業行動，乃被告均未見有此一利己之舉。再被告所辯
      「阿偉」之人，亦無法提供聯絡方式及年籍資料，供本院對此一有利證據調查
      ，故其所辯之真實性如何，益令人啟疑。徵諸被告於警訊中所陳：伊知道被警
      查獲之手錶均是仿冒品，當「阿偉」交給伊時，只說每一只手錶的最低交易價
      格，成交時伊可抽一成佣金，伊雖然知道販賣仿冒手錶是違法行為，但為了貼
      補家用，才做此行業之語，足證被告出售仿冒商標商品，顯係基於營利之意圖
      考量，絲毫未見有受他人恐嚇、脅迫之事實，故被告辯詞，顯係卸責之語，不
      足採信。此外並有現場照片四幀附卷可稽，故本案事證已臻明確，被告犯行堪
      予認定。
二、核被告甲○○所為，係犯商標法第六十三條之明知為意圖欺騙他人，於同一商品
    ，使用相同於他人註冊商標之圖樣之商品而販賣罪。被告與綽號「阿偉」者就上
    開犯行間，有犯意聯絡及行為分擔，皆為共同正犯。被告多次意圖販賣而陳列販
    賣仿冒商標商品之行為，時間緊接，所犯為構成要件相同之罪，顯係基於概括犯
    意為之，為連續犯，應依刑法第五十六條之規定論以一罪，並加重其刑。爰審酌
    商標具有辨識商品來源之功用，企業者通常經過相當時間並投入大量資金於商品
    之行銷及品質之改良，始得使該商標具有代表一定品質之效，被告為貪圖小利，
    販賣品質低劣之仿冒品，對商標權人之權益侵害非小，並有害我國之國際形象，
    惟念及被告所販賣仿冒商標之商品，數量及價值非鉅，且於犯罪後坦承大部犯行
    ，尚具悔意等一切情狀，量處如主文所示之刑，並諭知易科罰金之折算標準，藉
    資懲儆。又被告甲○○前未曾受有期徒刑以上刑之宣告，此有臺灣高雄地方法院
    檢察署刑案資料查註紀錄表及臺灣高等法院被告全國前案紀錄表各一份在卷足按
    ，因一時失慮，偶罹刑典，經此偵審教訓，信無再犯之虞，本院認前開對其刑之
    宣告，以暫不執行為適當，爰併予諭知緩刑三年，用啟自新。扣案之勞力士手錶
    五只，係不詳姓名者製造由綽號「阿偉」者販入供被告陳列仿冒他人商標之商品
    ，已如前述，爰依商標法第六十四條規定，不問屬於被告與否均宣告沒收。
據上論斷，應依刑事訴訟法第二百九十九條第一項前段、商標法第六十三條、第六十
四條，刑法第十一條前段、第二十八條、第五十六條、第四十一條第一項、第七十四
條第一款，罰金罰鍰提高標準條例第二條，判決如主文。
中      華      民      國    九十一    年     六     月     二十一     日
                              臺灣高雄地方法院刑事第二庭
                                    法  官    李代昌
右正本證明與原本無異。
如不服本判決，應於判決送達後十日內，向本院提出上訴狀。
                                    書記官    吳月華
中      華      民      國    九十一    年     六     月     二十四     日
附錄本判決論罪科刑適用法條
商標法第六十三條
明知為前條商品而販賣、意圖販賣而陳列、輸出或輸入者，處一年以下有
期徒刑、拘役或科或併科新臺幣五萬元以下罰金。
附件
